臺灣臺中地方法院民事裁定          100年度司財管字第153號
聲  請  人  三信商業銀行股份有限公司
法定代理人  蕭國肇
代  理  人  賴志烈
上列聲請人聲請選任被繼承人陳雅昌遺產管理人事件，本院裁定
如下：
    主  文
選任阮雅萍為被繼承人陳雅昌之遺產管理人。
聲請程序費用由被繼承人陳雅昌之遺產負擔。
    理  由
一、按繼承開始時，繼承人有無不明，而無親屬會議或親屬會議
    未於1 個月內選定遺產管理人者，利害關係人得聲請法院選
    任遺產管理人；又先順序繼承人均拋棄其繼承時由次順序之
    繼承人繼承，其次順序繼承人有無不明或第四順序之繼承人
    均拋棄其繼承者，準用關於無人承認繼承之規定，民法第11
    78條第2項、第1176條第6項分別定有明文。
二、本件聲請意旨略以：關係人即即被繼承人陳雅昌（男、民國
    ○○年○ 月○○日生、生前最後住所：臺中市○○區○○里○○
    街207巷7弄2號）生前向聲請人借款新臺幣（下同）150萬元
    ，惟上開借款尚有本金1,423,541元及利息、違約金尚未清
    償，而關係人陳雅昌業於100年7月14日死亡，其尚留有遺產
    ，惟其繼承人均拋棄繼承，且親屬會議未於法定期間內選定
    遺產管理人，致該遺產無人管理，爰依法聲請本院選任關係
    人陳雅昌之遺產管理人等語。並提出借據影本、放款帳卡明
    細單、戶籍謄本、本院家事法庭函、土地登記第二類謄本及
    本院民事執行處函影本為證。
三、經查：聲請人主張其為關係人陳雅昌之債權人，關係人陳雅
    昌死亡後其所有繼承人均已拋棄繼承，而其親屬會議未於法
    定期間內選定遺產管理人等事實，業經聲請人提出前揭證據
    為證，復經本院依職權調取本院100年度司繼字第1927號拋
    棄繼承事件卷宗核閱屬實，自堪信為真實，揆諸首揭規定，
    本件聲請人之聲請為有理由，應予准許。而選任遺產管理人
    ，除慮及管理遺產之公平性外，亦需考量其適切性，亦即應
    以對被繼承人之遺產、遺債情形瞭解較深者優先選任為宜。
    本院審酌阮雅萍為關係人陳雅昌配偶，且擔任關係人陳雅昌
    向聲請人借款之連帶保證人，對被繼承人生前之財產及債權
    債務，自較他人知悉，對遺產之管理亦不生窒礙，且阮雅萍
    到庭表示同意擔任本件遺產管理人（本院100年12月20日訊
    問筆錄參照）。執此，本院認為由阮雅萍（女、身份證統一
    編號：Ｚ000000000號、住所：臺中市○○區○○里○○街20
    7 巷7弄2號）擔任關係人陳雅昌之遺產管理人，應屬妥適，
    爰選任之。
四、依非訟事件法第157條，裁定如主文。
中    華    民    國  100    年     12    月    23    日
                  家事法庭      司法事務官  許曉怡
以上正本係照原本作成。
如不服本件裁定，得於裁定書送達之翌日起10日內，以書狀敘述
理由，向本庭提起抗告。並應繳納抗告費新臺幣1000元。
中    華    民    國  100    年     12    月    23    日
                                書記官  廖于萱